【裁判字號】    99,交抗,832
【裁判日期】    990225
【裁判案由】    違反道路交通管理處罰條例
【裁判全文】
臺灣高等法院交通事件裁定             99年度交抗字第832號
抗  告  人
即受處分人  甲○○
上列抗告人即受處分人因違反道路交通管理處罰條例案件，不服
臺灣板橋地方法院，中華民國99年1月21日所為裁定（98年度交
聲字第4487號），提起抗告，本院裁定如下：
    主  文
抗告駁回。
    理  由
一、原裁定意旨略以：抗告人即受處分人甲○○駕駛車牌號碼24
    36-UT號自用小客車，於民國98年7月4日上午9時18分許，行
    經國道三號公路南下97.5公里處之內側車道時，未依規定與
    其同車道前方車輛保持安全距離，經內政部警政署國道公路
    警察局第六警察隊執勤員警逕行製單舉發，嗣經原處分機關
    98年11月13日所為之北監自裁字第裁40-ZFC071282號裁決書
    裁處罰鍰新臺幣（下同）3,000元，並記違規點數1點等語。
    然抗告人辯稱：伊於前揭時、地駕車行駛於內側車道時，時
    速為105 公里，既未達最高速限，可見前車亦未以最高速限
    行駛，因伊不能驟然減速或停車，故與前車之間距不符規定
    ，且伊於行駛途中，並未見有著制服之員警在現場執勤，嗣
    伊遭舉發後，舉發單位除了提供動態錄影所擷錄之12幅照片
    外，並未能提供原始錄影檔案予伊，如此執勤過程令人難以
    信服云云。抗告人不服裁決聲明異議，經查抗告人於前述時
    、地有「汽車行駛高速公路未依規定與前車保持安全距離」
    之違規行為，原處分機關之裁罰核無違誤，本件異議為無理
    由，應予駁回等語。
二、抗告意旨略以：雖有內政部警政署國道公路警察局第六警察
    隊99年1月6日公警交六字第0980608683號函文暨所檢附經濟
    部標準檢驗局雷射測速儀檢定合格證書影本，然雷射測速儀
    歷經使用之年月，是否仍符合檢驗時之狀態不得而知，且依
    高速公路及快速道路交通管制規則第8條第3項所載：「內側
    車道為超車道。但小型車得於不堵塞行車狀況下，得以該路
    段容許之最高速限行駛於內側車道。」伊行駛於內側車道，
    即屬有超車之打算，待評估狀況不適超車後即減速行駛，此
    屬行車之合理行為，懇請鈞院撤銷原裁定云云。
三、惟查：
  (一)按汽車行駛於高速公路、快速公路或設站管制之道路，不遵
    使用限制、禁止、行車管制及管理事項之管制規則而有未保
    持安全距離者，處汽車駕駛人3,000元以上6,000元以下罰鍰
    ，並記違規點數1點，道路交通管理處罰條例第33條第1項第
    2款、第63條第1項第1款定有明文。次按汽車行駛高速公路
    ，前後兩車間之行車安全距離，在正常天候狀況下，小型車
    ：車輛速率之每小時公里數值除以2，單位為公尺，高速公
    路及快速公路交通管制規則第6條第1項第1款亦有明文。
  (二)抗告人駕駛車牌號碼2436-UT 號自小客車於前揭時日，行經
    國道三號公路南下97.5公里處之內側車道時，其行車速度經
    舉發機關員警以雷射測速照相系統測試為每小時105 公里，
    為舉發機關以抗告人有「汽車行駛高速公路未依規定與前車
    保持安全距離」之事由，而逕行掣單舉發等情，為抗告人所
    不爭執，並有內政部警政署國道公路警察局第六警察隊98年
    8月13日公警交六字第0970671252號函文、98年9月18日公警
    交六字第0980671363號函文各1份、99年1月6日公警交六字
    第0980608683號函文暨所檢符之動態錄影擷錄照片12張、雷
    射測速照相系統之測速照片1張、經濟部標準檢驗局雷射測
    速儀檢定合格證書影本1張、原處分機關98年11月13日所為
    之北監自裁字第裁40-ZFC071282號裁決書各1份，及原審公
    務電話查詢紀錄2份在卷可稽。觀諸該照片已清晰拍出抗告
    人所駕駛車輛之車號為2436-UT號，並明確記載違規時間、
    地點及違規車輛之時速(原審卷第18至20頁)，是本件經以科
    學儀器取得證據資料證明抗告人確有汽車行駛高速公路未依
    規定與前車保持安全距離之違規行為無訛，且抗告人於駕駛
    過程中亦可目視得知前車並未以該路段最高速限行駛，惟異
    議人卻仍執意以105公里/小時之高速緊跟於前車之後，時間
    至少達5秒之久，抗告人仍辯稱係行駛於內側車道時，因不
    適超車後即減速行駛云云，自無可採。至本件舉發之雷達測
    速儀，係經濟部標準檢驗局檢定合格，檢定日期為98年8月1
    4日，有效期限至99年8月31日，有檢定合格書1紙在卷可稽
    （原審卷第17頁反面），是抗告人為警舉發當時，舉發單位
    使用之雷達測速儀仍在有效使用期限內；此外，復無證據證
    明該機器有故障之虞，或警員有捏造事實違法取締之情事，
    故堪認該雷達測速儀所測得之數據可達到符合國家標準之正
    確性，執勤警員本其維護交通秩序及安全之職責，依據該測
    得數據所為之上開舉發行為，應無違誤。
四、綜上所述，本件抗告人違規情節明確，原處分機關援引道路
    交通管理處罰條例第33條第1項第2款、第63條第1項第1款（
    裁決書漏載第1款）之規定，據以裁處罰鍰3,000元，並記違
    規點數1 點，核無違誤，原審法院據此駁回抗告人之聲明異
    議，經核尚無不合。抗告意旨仍執前揭辯詞，指摘原裁定不
    當，為無理由，應予駁回。
據上論結，應依道路交通管理處罰條例第89條，道路交通案件處
理辦法第26條，刑事訴訟法第412條，裁定如主文。
中    華    民    國    99    年    2     月    25    日
                  交通法庭    審判長法  官  許宗和
                                    法  官  潘進柳
                                    法  官  沈君玲
以上正本證明與原本無異。
不得再抗告。
                                    書記官  彭于瑛
中    華    民    國    99    年    3     月    1     日

司法院資訊處製作；財團法人民間司法改革基金會備份。
